# 求助陈版主及各位前辈：过渡期损益的会计处理

提问人：夜未央 666 时间：2023-08-16 15:20:59
背景：A公司与B公司为同一母公司控制的子公司，现A公司于 2020 年 6 月为评估基准日以现金收购B公司30%股权，未实现控制，按权益法处理，评估结果确定的交易金额为 2000 万元，交割日为 2021 年 5 月，过渡期损益约定不论盈亏均归A公司所有。
请问陈版及各位前辈：A公司在交割日按照评估金额 2000 万确认长期股权投资后，过渡期损益的做法：是否为如果盈利要调整长期股权投资金额，做长期股权投和营业外收入；如果过渡期损益是亏损，是否就不做调整？

回答人：chenyiwei
由于“过渡期损益约定不论盈亏均归A公司所有”，即，假设过渡期盈利，则A公司相当于以同样的对价取得了更多的投资日B公司可辨认净资产份额；相应减少包含于投资成本中的隐含商誉（或增加负商誉）。
即，并不是如主帖所述”如果盈利要调整长期股权投资金额，做长期股权投和营业外收入；如果过渡期损益是亏损，是否就不做调整“，而是将过渡期损益作为对投资日可辨认净资产公允价值份额的调整因素，据此重新计算投资成本中的隐含商誉或者负商誉。